【裁判字號】    98,審重訴,329
【裁判日期】    980526
【裁判案由】    損害賠償
【裁判全文】
臺灣臺北地方法院民事裁定           98年度審重訴字第329號
原      告  登慶實業有限公司
法定代理人  丁○○
被      告  瑞強藥業股份有限公司
法定代理人  丁○○
被      告  甲○○
            丙○○
            乙○○○
上列當事人間損害賠償事件，本院裁定如下：
    主  文
本件移送臺灣士林地方法院。
    理  由
一、按訴訟之全部或一部，法院認為無管轄權者，依原告聲請或
    依職權以裁定移送於其管轄法院，民事訴訟法第28條第 1項
    定有明文。又訴訟，由被告住所地之法院管轄。另因侵權行
    為涉訟者，得由行為地之法院管轄。而共同訴訟之被告數人
    ，其住所不在一法院管轄區域內者，各該住所在地之法院俱
    有管轄權。但依第 4條至前條規定有共同管轄法院者，由該
    法院管轄，此於民事訴訟法第1條第1項、第15條及第20條亦
    有明文。由前開法條觀之，關於共同訴訟之普通審判籍，僅
    於無民事訴訟法第20條但書規定之共同特別審判籍適用餘地
    時，方有其適用，若有共同特別審判籍存在時，原告自應向
    該共同特別審判籍所在地之法院起訴。
二、查本件原告提起本件訴訟所據之原因事實，係以被告甲○○
    於民國92年5月間至97年8月15日止任職於原告登慶實業有限
    公司（下稱登慶公司）及原告瑞強藥業股份有限公司（下稱
    瑞強公司）擔任會計，被告利用職務之便，侵占被告之支票
    再持以兌領，及侵占原告登慶公司及原告瑞強公司所有款項
    等行為，致被告登慶公司受有遭侵占款項共計（電話費、水
    電費、勞健保費、勞退費）新台幣（下同）11,880,830 元
    、原告瑞強公司受有遭侵占款項共計（電話費、水電費、勞
    健保費、勞退費扣除被告甲○○薪資及年終獎金）3,780,11
    8元等損害，而其餘被告與被告甲○○共同為上開行為，為
    此依民法第185條之規定，訴請被告負連帶返還責任，而觀
    諸原告所述侵權行為之內容，既係主張被告甲○○有侵占原
    告登慶公司、瑞強公司前述支票及款項之行為，侵權行為地
    應在被告甲○○所實施侵占之原告主事務所所在地，而原告
    登慶公司之主事務所地設在臺北市○○區○○路210之2號1
    樓，原告瑞強公司之主事務所地址則設在臺北市○○區○○
    路210之2號 (1樓)，分別有原告公司之公司登記資料查詢各
    一份在卷可參，顯然原告所主張侵權行為地應在臺北市士林
    區，而本件被告住所復分別在臺北市○○○路址及臺北縣樹
    林市等處，並不在同一法院管轄區域內，依前述民事訴訟法
    第15條、第20條但書規定，自應由此事件之共同特別審判籍
    管轄法院即其等侵權行為地法院，亦即臺灣士林地方法院管
    轄，並無普通審判籍法院管轄規定之適用，是依前揭規定意
    旨說明，原告向無管轄權之本院起訴，顯係違誤。爰依職權
    將本件移送於該管轄法院。
三、依首開法條裁定如主文。
中    華    民    國    98    年    5    月     26    日
                  民事第六庭    法  官  林麗真
以上正本係照原本作成
如對本裁定抗告須於裁定送達後10日內向本院提出抗告狀，並繳
納抗告費新臺幣1,000元
中    華    民    國    98    年    6     月    1     日
                                書記官  黃士元


司法院資訊處製作；財團法人民間司法改革基金會備份。
